【裁判字號】    89,易,871
【裁判日期】    890420
【裁判案由】    毒品危害防制條例
【裁判全文】
臺灣臺南地方法院刑事判決                          八十九年度易字第八七一號
    公  訴  人  臺灣臺南地方法院檢察署檢察官
    被      告  甲○○
右列被告因違反毒品危害防制條例案件，經檢察官聲請簡易判決（八十八年度毒偵字
第九二一號），本院簡易庭認本件不宜為簡易判決而應適用通常訴訟程序，本院判決
如左：
    主  文
甲○○施用第二級毒品，處有期徒刑伍月，如易科罰金，以佰元折算壹日。
    事  實
一、甲○○前因施用毒品案件，經依臺灣臺南地方法院以八十七年度毒聲字第八四一
    號裁定送觀察、勒戒後，無繼續施用毒品之傾向，由臺灣臺南地方法院檢察署檢
    察官於民國八十七年十月十六日以八十七年度偵字第一二○六三號不起訴處分確
    定。嗣甲○○又基於施用第二級毒品之犯意，於八十八年十月十一日十四時許（
    公訴人誤為同年十一月二十三日二十二時三十五分許）回溯二十四小時至回溯九
    十六小時內之某日，在不詳地點施用第二級毒品安非他命，為警於八十八年十月
    十二日採其尿液送驗結果呈安非他命陽性反應因而查獲，經依臺灣臺南地方法院
    以八十八年度毒聲字第三七三五號裁定送觀察、勒戒後，有繼續施用毒品傾向，
    再經臺灣臺南地方法院以八十九年度毒聲字第一二七號裁定令入戒治處所施以強
    制戒治一年。
二、案經國道公路警察局第五警察隊移請臺灣臺南地方法院檢察署檢察官偵查起訴。
    理  由
一、訊據被告矢口否認有何施用毒品犯行，辯稱：伊確實沒有吃，當時伊有吃感冒藥
    云云。經查被告確於右揭時地施用第二級毒品，有長榮管理學院於八十八年十月
    二十三日所出具之尿液檢驗報告附卷可稽，又被告前因施用毒品案件，經依本院
    八十七年度毒聲字第八四一號裁定送觀察、勒戒後，認無繼續施用毒品之傾向，
    由臺灣臺南地方法院檢察署檢察官於八十七年十月十六日以八十七年度偵字第一
    二○六三號不起訴處分確定，有臺灣高等法院被告全國前案紀錄表、臺灣臺南地
    方法院檢察署刑案資料查註紀錄表及上開不起訴處分書各一份在卷足憑。其於五
    年後再犯毒品危害防制條例第十條之罪，經裁定送觀察勒戒，認有繼續施用毒品
    傾向，並經裁定令入戒治處所施以強制戒治一年等情，亦有本院八十八年度毒聲
    字第三七三五號、八十九年度毒聲字第一二七號刑事裁定各一份及臺灣臺南看守
    所於八十八年十二月三十日以南所京衛字第二三七五－三號函送之證明書一份附
    卷可參，被告所辯顯不足採，本件事證明確，應予依法論科。
二、按安非他命係第二級毒品，毒品危害防制條例第二條第一項第一款定有明文。核
    被告施用安非他命之犯行，係犯毒品危害防制條例第十條第二項之施用第二級毒
    品罪。被告施用第二級毒品前後之持有毒品行為應為高度之施用行為所吸收，不
    另論罪。爰審酌被告曾因施用安非他命因而受矯正，竟再施用安非他命，然其本
    質仍屬「病犯」，僅戕害其自身身心，尚未生巨大危害於整體社會、犯罪之動機
    、目的、手段、其品行智識程度、生活狀況、犯罪後態度等一切情狀，量處如主
    文所示之刑，並諭知易科罰金之折算標準，以資懲儆。
據上論斷，應依刑事訴訟法第二百九十九條第一項、第四百五十二條，毒品危害防制
條例第十條第二項，刑法第十一條前段、第四十一條，罰金罰鍰提高標準條例第二條
，判決如主文。
中    華    民    國      八十九    年      四      月      二十       日
                              臺灣臺南地方法院刑事第四庭
                                      法  官   楊惠芬
右正本證明與原本無異。
如不服本判決，應於送達後十日內向本院提出上訴狀。
                                      書記官   李榮杰
中    華    民    國      八十九    年      四      月      二十       日
附錄本案論罪科刑法條全文：
毒品危害防制條例第十條第二項：
施用第二級毒品者，處三年以下有期徒刑。


司法院資訊處製作；財團法人民間司法改革基金會備份。
